# PPP项目会计处理

提问人：zqiumei 时间：2021-04-01 13:33:04
根据企业会计准则解释 14 号，有两个疑问，烦请赐教
1 、解释提到“社会资本方提供建造服务（含建设和改扩建，下同）或发包给其他方等，应当按照《企业会计准则第 14 号——收入》确定其身份是主要责任人还是代理人，并进行会计处理，确认合同资产。”那是否说明只要判断PPP项目社会资本方是主要代理人，不管金融资产模式还是非金融资产模式等，建设期都确认合同资产？
2 、解释生效日期为 21 年，而解释又提到 2020 年 12 月 31 日前开始实施且至本解释施行日尚未完成的有关 PPP 项目合同，未按照以上规定进行会计处理的，应当进行追溯调整。那么 2020 年年报披露的时候，尚处于建设期的PPP项目， 2020 年年初及 2020 年末是否应将前期确认为在建工程的PPP项目重分类至合同资产？

回答人：chenyiwei
1 、是。在确定社会资本方就建造服务属于主要责任人的前提下，建设期间（或在完工时）均应确认合同资产和建造收入。
2 、鉴于该解释是在新收入准则下对原解释 2 号的修改和补充完善，因此建议在 2020 年度已执行新收入准则的企业，在 2020 年度财务报表中即按照解释 14 号进行账务处理和附注披露。